【裁判字號】    97,停,73
【裁判日期】    970717
【裁判案由】    聲請停止執行
【裁判全文】
臺北高等行政法院裁定
                                     97年度停字第00073號
聲  請  人  甲○○
相  對  人  桃園縣政府
代  表  人  乙○○縣長）住同.
代  理  人  丁○○
            丙○○
上列當事人間因建築法事件（本院97年度訴字第1743號），聲請
人聲請停止執行，本院裁定如下：
    主      文
聲請駁回。
聲請程序費用由聲請人負擔。
    理      由
一、按「（第1 項）原處分或決定之執行，除法律另有規定外，
    不因提起行政訴訟而停止。（第2 項）行政訴訟繫屬中，行
    政法院認為原處分或決定之執行，將發生難於回復之損害，
    且有急迫情事者，得依職權或依聲請裁定停止執行。但於公
    益有重大影響，或原告之訴在法律上顯無理由者，不得為之
    。」行政訴訟法第116 條第1 項、第2 項分別規定明確。申
    言之，行政機關之處分或決定，在依法撤銷或變更前，具有
    執行力，除法律另有規定外，原則上不因提起行政訴訟而停
    止執行；另行政處分或決定之執行，將發生難於回復之損害
    ，且有急迫情事者，當事人始得聲請行政法院裁定停止執行
    ，但於公益有重大影響者，不在此限。至上開所稱「難於回
    復之損害」，係指其損害不能回復原狀，或不能以金錢賠償
    ，或在一般社會通念上，如予執行可認達到回復困難之程度
    而言，最高行政法院復著有94年度裁字第316 號判決可資參
    照。
二、本件聲請人因涉及在桃園縣大溪鎮湳仔溝20之1 號之建築物
    經營旅館業，未維護建築物之合法使用，違反建築法第73條
    第2 項及第77條第1 項等規定，經相對人所屬之工務局依同
    法第91條第1 項規定，分別以民國（下同）91年10月7 日九
    一桃縣工使（稽）字第1537號、92年10月16日桃縣工使字第
    092E013088號處分書各處罰鍰新臺幣（下同）120,000 元及
    180,000 元，並限期停止其使用。由於聲請人遲遲不繳納罰
    鍰，相對人復以97年5 月26日府工使字第0970165435號函請
    聲請人儘速繳納，聲請人不服，針對前揭2 處分書向本院提
    起行政訴訟，併聲請停止前揭處分之執行。經查：聲請人為
    本件聲請時，亦同時檢具原處分書一併提起行政訴訟，有卷
    附之行政訴訟起訴狀及本院之前案紀錄表在卷可參，故聲請
    人在本院闡明後援引行政訴訟法第116 條第2 項規定為本件
    聲請。惟依行政訴訟法第116 條第2 項規定為停止執行之聲
    請，應以行政處分或決定之執行，將發生難於回復之損害為
    前提，為前開所闡述明確。茲本件聲請人對於系爭處分所爭
    執者，厥為相對人可否執行300,000 元罰鍰及限期停止其使
    用之處分，核其性質，前者應屬財產上之執行，縱不予停止
    執行，將來並非不能以同額金錢返還之，亦即於一般社會通
    念上，就原處分之執行，並無損害不能回復原狀或達到回復
    困難之程度可言；至於後者，則因聲請人早已停止其使用，
    為兩造所供明在卷，相對人並無可執行之標的，聲請人猶就
    此部分聲請停止執行，即不能達到暫時之權利保護目的，顯
    無權利保護之必要。揆諸前開說明，聲請人為本件停止執行
    之聲請，即與行政訴訟法第116 條第2 項所規定之要件不合
    ，要難准許，應予駁回。
三、依行政訴訟法第104 條，民事訴訟法第95條、第78條，裁定
    如主文。
中    華    民    國    97    年     7    月   17     日
                      臺北高等行政法院第一庭
                          審判長法  官  王立杰
                                法  官  周玫芳
                                法  官  劉錫賢
上為正本係照原本作成。
如不服本裁定，應於送達後10日內向本院提出抗告狀（須按他造
人數附繕本）。
中    華    民    國    97    年     7    月   17     日
                                書記官  陳德銘


司法院資訊處製作；財團法人民間司法改革基金會備份。
